臺灣彰化地方法院刑事判決
111年度交訴字第37號
公  訴  人  臺灣彰化地方檢察署檢察官
被      告  昌政陽


上列被告因公共危險等案件，經檢察官提起公訴（111年度偵字
第1756號），被告就被訴事實為有罪之陳述，經本院合議庭裁定
由受命法官獨任進行簡式審判程序，判決如下：
    主  文
昌政陽犯不能安全駕駛動力交通工具罪，累犯，處有期徒刑伍月
，如易科罰金，以新臺幣壹仟元折算壹日。又犯妨害公務執行罪
，累犯，處有期徒刑肆月，如易科罰金，以新臺幣壹仟元折算壹
日。又犯肇事致人傷害逃逸罪，累犯，處有期徒刑陸月，如易科
罰金，以新臺幣壹仟元折算壹日。應執行有期徒刑壹年壹月，如
易科罰金，以新臺幣壹仟元折算壹日。
    犯罪事實及理由
一、本案之犯罪事實、證據除引用附件檢察官起訴書之記載外，
    犯罪事實欄一第10行「竟基於妨害公務及承前酒後駕駛動力
    交通工具之犯意」更正為「竟另基於妨害公務之犯意」；證
    據部分補充：「被告昌政陽於本院準備、審理程序之自白」
    。　　
二、論罪科刑部分：
　㈠按行為後法律有變更者，適用行為時之法律。但行為後之法
    律有利於行為人者，適用最有利於行為人之法律，刑法第2
    條第1項定有明文。查被告行為後，刑法第185條之3業於民
    國111年1月28日修正公布，於同年月30日生效施行，該條第
    1項（關於酒後不能安全駕駛動力交通工具之處罰規定）其
    法定刑由修正前之「2年以下有期徒刑，得併科20萬元以下
    罰金」，提高為修正後之「3年以下有期徒刑，得併科30萬
    元以下罰金」(修正前後之罰金依刑法施行法第1條之1第1項
    規定，其貨幣單位均為新臺幣)，經新舊法比較結果，修正
    後之規定未較有利於被告，依刑法第2條第1項前段之規定，
    仍應依修正前之規定論處。
　㈡是核被告所為，係犯刑法第135條第1項之妨害公務執行罪、
    修正前第185條之3第1項第1款之不能安全駕駛動力交通工具
    罪及第185條之4第1項前段之肇事致人傷害逃逸罪。被告於1
    10年12月26日16時許酒後駕車上路，嗣因不勝酒力，於同日
    16時55分許在彰化市金馬路2段、永安街路口發生交通事故
    ，陷入昏睡，經到場處理員警喚醒後強行酒駕離開現場，旋
    於同日17時許，在彰化市茄苳路2段與茄苳路2段1巷路口發
    生交通事故，復酒駕逃逸，被告前開酒駕行為時間密接，侵
    害之法益復屬相同，各行為之獨立性極為薄弱，依一般社會
    健全觀念，在時間差距上難以強行分開，在刑法評價上，以
    視為數個舉動之接續施行，合為包括之一行為予以評價，較
    為合理，就不能安全駕駛動力交通工具部分，自屬接續犯，
    應論以一罪。至被告所犯不能安全駕駛動力交通工具罪與上
    開妨害公務執行罪及肇事致人傷害逃逸罪間，犯意各別，行
    為互殊，應予分別論處，檢察官認被告係以一行為觸犯妨害
    公務執行罪及不能安全駕駛動力交通工具罪，為想像競合犯
    ，應從一重之妨害公務執行罪處斷，此部分容有誤會。
　㈢被告前因不能安全駕駛之公共危險案件，經本院以107年度交
    簡字第371號判處有期徒刑3月確定，於107年5月14日易科罰
    金執行完畢，復於5年內故意再犯本件有期徒刑以上之罪，
    為累犯。經參酌司法院釋字第775號解釋意旨，並衡諸被告
    於本案之犯罪情節，關於所犯不能安全駕駛動力交通工具罪
    及妨害公務執行罪部分，尚無因累犯之加重而生罪刑不相當
    之情形，爰依刑法第47條第1項規定，加重其刑。至肇事致
    人傷害逃逸罪部分，因與構成累犯之前案罪質顯不相同，且
    被告係因偶然之交通事故後所犯，尚難遽認被告具有如何之
    特別惡性或如何對刑罰反應力薄弱；又被害人葉信昌受傷程
    度尚屬輕微，且被告已與被害人達成調解，此有彰化縣彰化
    市調解委員會調解書1份在卷可稽（見偵字卷第41頁），足
    見被告犯後態度尚稱良好，已積極面對罪責，並彌補損害，
    綜觀全案情節，於其所犯之罪之法定刑度範圍內，審酌各項
    量刑事由後，已足以充分評價被告所應負擔罪責，尚無加重
    法定最低本刑之必要，爰不加重其法定最低本刑，以符罪刑
    相當原則。
　㈣爰審酌被告明知酒精成分對人之意識能力具有不良影響，服
    用酒類後，會導致對周遭事物之辨識及反應能力較平常狀況
    薄弱，被告飲酒後，已達法定不能安全駕駛之標準，又無駕
    駛執照，竟仍駕駛自用小客車上路且肇生交通事故，罔顧其
    他用路人生命及財產安全，所為實不足取；又於員警依法執
    行勤務時，對員警施以強暴之方式，妨害公務之執行，蔑視
    國家公權力及執法人員之人身安全，對公權力執行產生危害
    非輕，所為甚有可議；復於駕駛動力交通工具肇事致人受傷
    後，未對被害人施以必要之救護，置被害人受傷於不顧，隨
    即逃離現場，所為實屬不該；惟念其犯後均坦承犯行，並衡
    酌被告之犯罪動機、手段、所生損害、酒精濃度值高達每公
    升0.83毫克、已與被害人等達成調解、生活狀況及智識程度
    等一切情狀，分別量處如主文所示之刑，並定應執行之刑如
    主文所示，且均諭知易科罰金之折算標準，以示懲儆。　
三、依刑事訴訟法第273條之1第1項、第299條第1項前段、第310
    條之2、第454條第2項，判決如主文。
四、如不服本判決，應自判決送達之日起20日內，向本院提起上
    訴（應附繕本）。
本案經檢察官張嘉宏提起公訴，由檢察官何金陞到庭執行職務。
中　　華　　民　　國　　111 　年　　3 　　月　　29　　日
　　              刑事第八庭    法  官  陳彥志
以上正本證明與原本無異。
如不服本判決應於收受判決後20日內向本院提出上訴書狀，並應
敘述具體理由；其未敘述上訴理由者，應於上訴期間屆滿後20日
內向本院補提理由書（均須按他造當事人之人數附繕本）「切勿
逕送上級法院」。
告訴人或被害人對於判決如有不服具備理由請求檢察官上訴者，
其上訴期間之計算係以檢察官收受判決正本之日期為準。
中　　華　　民　　國　　111 　年　　3 　　月　　29　　日
                                書記官  于淑真
附錄本案論罪科刑法條全文：　　
中華民國刑法第135條
對於公務員依法執行職務時，施強暴脅迫者，處3年以下有期徒
刑、拘役或30萬元以下罰金。
意圖使公務員執行一定之職務或妨害其依法執行一定之職務或使
公務員辭職，而施強暴脅迫者，亦同。
犯前二項之罪而有下列情形之一者，處6月以上5年以下有期徒刑
：
一、以駕駛動力交通工具犯之。
二、意圖供行使之用而攜帶兇器或其他危險物品犯之。
犯前三項之罪，因而致公務員於死者，處無期徒刑或7年以上有
期徒刑；致重傷者，處3年以上10年以下有期徒刑。
修正前中華民國刑法第185條之3
駕駛動力交通工具而有下列情形之一者，處2年以下有期徒刑，
得併科20萬元以下罰金：
一、吐氣所含酒精濃度達每公升零點二五毫克或血液中酒精濃度
    達百分之零點零五以上。
二、有前款以外之其他情事足認服用酒類或其他相類之物，致不
    能安全駕駛。
三、服用毒品、麻醉藥品或其他相類之物，致不能安全駕駛。
因而致人於死者，處3年以上10年以下有期徒刑，得併科2百萬元
以下罰金；致重傷者，處1年以上7年以下有期徒刑，得併科1百
萬元以下罰金。
曾犯本條或陸海空軍刑法第54條之罪，經有罪判決確定或經緩起
訴處分確定，於十年內再犯第1項之罪因而致人於死者，處無期
徒刑或5年以上有期徒刑，得併科3百萬元以下罰金；致重傷者，
處3年以上10年以下有期徒刑，得併科2百萬元以下罰金。
中華民國刑法第185條之4
駕駛動力交通工具發生交通事故，致人傷害而逃逸者，處6月以
上5年以下有期徒刑；致人於死或重傷而逃逸者，處1年以上7年
以下有期徒刑。
犯前項之罪，駕駛人於發生交通事故致人死傷係無過失者，減輕
或免除其刑。